Inventaris van het archief van de Redersvereniging voor de Nederlandse Haringvisserij, 1914-1970 (1973)
Nationaal Archief, Den Haag
- Inhoud doos nummer 217., 1964; 217
  - Coöp ink. ver., notulen bestuur., ---
  - Coöp ink. ver., correspondentie nieuwe leden., ---
  - Coöp ink. ver., correspondentie leden algemeen., ---
  - Coöp ink. ver., notulen leden, notities standfonds e.d., ---
  - Coöp ink. ver., circulaires aan leden, ledenverg., ---
  - Coöp ink. ver., acc. rapp. coöp en corr. acc. en div., ---
  - Commissie research en res. T.N.O., ---
  - Adviescommissie bevordering verre visserij en coöp vereniging van de verre visserij., ---
  - Correspondentie looncommissie en loonraad., ---
  - Correspondentie werknemers organisatie en college van rijksbemiddelaars, Stichting van de Arbeid en diversen., ---
  - Notulen., ---
  - Notities en C.A.O.'s., ---
  - Correspondentie algemeen en loongeschillen., ---
  - Correspondentie notities en dergelijke., ---
  - Verslagen notities en C.A.O.'s., ---
- Inhoud doos nummer 218., 1964; 218
  - Commissie bedrijfspensioenfonds., ---
  - Commissie intellingen verbetering kwaliteit verse haring., ---
  - Commissie aanvoerspreiding., ---
  - Juridische kwesties / schadee., ---
  - Diversen., ---
  - Correspondentie buitenland., ---
  - Privé correspondentie Hr. Meerburg., ---
  - Privé correspondentie Hr. Kranenbrug., ---
  - Hr. Büsing-gesprek Groningen., ---
- Inhoud doos nummer 219., 1964; 219
  - Habivi, uitnodigingen en agenda's., ---
  - Habivi, notulen., ---
  - Habivi, diverse mededelingen., ---
  - Habivi, correspondentie algemeen diverse mededelingen., ---
  - Habivi, periodieke overzichten., ---
  - Habivi, jaarverslag, accountants rapporten., ---
  - Habivi, orgaan van overleg., ---
  - Algemeen sociaal, sociale verzekerings raad., ---
  - Federatie van bedrijfsvereniging., ---
  - G.A.K., ---
- HB. uitnodigingen agenda's en bijlagen., 220
  - HB. notulen., ---
  - HB. correspondentie commissie onderzoek., ---
  - Leden uitnodigingen en agenda's., ---
  - Leden notulen., ---
  - Leden circulaires., ---
  - Leden correspondentie algemeen., ---
  - Plaatselijke voorzitters en sekretarissen., ---
  - R.V. "Vuurbaak"., ---
  - R.V. "Vlaardingen"., ---
  - R.V. "Scheveningen"., ---
  - Controleurs., ---
  - R.V. "IJmuiden"., ---
  - Jubileum R.N.Z., ---
  - Fin. aangelegenheden., ---
  - Jaarverslag., ---
  - Dieppe., ---
  - Correspondentie en agenda's bestuur., ---
  - Notulen bestuur., ---
  - Correspondentie nieuwe leden Coöperatie., ---
  - Correspondentie leden Coöperatie algemeen., ---
  - Notulen leden coöp., notities, stand fonds en dergelijk., ---
  - Circulaires leden Coöp en ledenvergaderingen., ---
  - Accountants rapport Coöp en correspondentie acc., ---
- Inhoud doos nummer 221., 1965; 221
  - Commissie bedrijfspensioenfonds., ---
  - Commissie aanvoer Ierse haring., ---
  - Contactcommissie roemenië rusland, o-duitsland., ---
  - Commissie instelling verbetering kwal, verse haring., ---
  - Commissie aanvoerspreiding., ---
  - Voedingscommissie., ---
  - Copie Rapport accountantanskantoor T. v.d. Kooij., ---
  - Bestuur en Leden vergadering Coöperatie., ---
  - Loonraadvergadering Kuipers/Haringpakkers., ---
  - Correspondentie looncommissie en loonraad., ---
  - Correspondentie werknemers organisatie college van rijksbemiddelaars, Stichting van de Arbeid en diverse., ---
  - Notulen., ---
  - Notities regeling C.A.O.'s., ---
  - Loongeschillen leden-bonden., ---
  - Commissie Kuipers / Haringpakkers., ---
  - Correspondentie en kontrakt Rusland., ---
  - Diverse correspondentie USSR instituut., ---
  - Commissie ontwikkeling zeevisserij., ---
- Inhoud doos nummer 222., 1965; 222
  - A.Z.V.Z., ---
  - Ver. Sociaal fonds., ---
  - H.V.O. Zee Risico uitnodigingen en agenda's., ---
  - Notulen notities., ---
  - Jaarverslag accountants rapporten statuten., ---
  - Correspondentie algemeen en daglooncommissie., ---
  - Coördinatie commissie en W.A. correspondentie., ---
  - Habivi algemeen bestuur., ---
  - Dagelijks bestuur., ---
  - Groepsbestuur uitnodigingen en agenda's., ---
  - Groepsbestuur notulen., ---
  - Groepsbestuur diverse mededelingen., ---
- Inhoud doos nummer 223., 1965; 223
  - Habivi correspondentie algemeen en diverse mededelingen., ---
  - Periodieke overzichten., ---
  - Jaarverslag en accountants rapporten., ---
  - Sociale verzekeringsraad., ---
  - Federatie van bedrijfsverenigingen., ---
  - G.A.K., ---
- Inhoud doos nummer 224., 1965; 224
  - P.V.V. correspondentie., ---
  - P.V.V. verordeningen en regelingen haringteelt., ---
  - P.V.V. notities, jaarverslag., ---
  - P.V.V. officiële stukken vergaderingen., ---
- Inhoud doos nummer 225., 1965; 225
  - Visserijschap correspondentie., ---
  - Officiële stukken vergaderingen., ---
  - Dagelijks bestuur., ---
  - Verordeningen jaarversl. e.d., ---
  - Werkgroep onderzoek bemanningsvraagstuk., ---
- Inhoud doos nummer 226., 1965; 226
  - Ministerie van Oorlog (dienstplicht)., ---
  - Ministerie van Financiën., ---
  - Ministerie van Landbouw visserij en voedselvoorziening., ---
  - Overige Ministeries., ---
  - Direktie visserijen., ---
  - Nederlandse bond van haringhandelaren., ---
  - Inspektie visserijen., ---
  - Nettenschade Hr. Drost., ---
  - Scheepvaart inspektie., ---
  - C.S.W.V. sekr. ber. en informatie bulletin., ---
  - C.S.W.V. correspondentie., ---
  - C.S.W.V. best. verg. AB., ---
  - C.S.W.V. contactvergadering., ---
  - Regionale ledenvergaderingen C.S.W.V., ---
- Inhoud doos nummer 227., 1965; 227
  - C.S.W.V. diverse vergaderingen DB., ---
  - C.S.W.V. Stichting van de Arbeid., ---
  - C.S.W.V. diverse onderwerpen 1e kwartaal., ---
  - C.S.W.V. diverse onderwerpen 2e kwartaal., ---
  - C.S.W.V. diverse onderwerpen 3e kwartaal., ---
  - C.S.W.V. diverse onderwerpen 4e kwartaal., ---
- Inhoud doos nummer 228., 1965; 228
  - C.S.W.V. loonpolitieke informaties., ---
  - S.E.R., ---
  - Dienst Nederlandse haringcontrôle., ---
  - Hospitaalkerkschip "De Hoop"., ---
  - Produktschap Zuivel., ---
  - L.E.I., ---
  - S.N.V., ---
  - Diverse correspondentie binnenland., ---
  - Diverse correspondentie buitenland., ---
  - Privé correspondentie Hr. Kranenburg., ---
- Inhoud doos nummer 229., 1966; 229
  - Uitnodigingen, agenda's en bijlagen HB., ---
  - Notulen., ---
  - Correspondentie en commissie onderzoek HB., ---
  - Notities, huishoudelijk regl. Arbeids regl. statuten., ---
  - Leden uitnodigingen en agenda's., ---
  - Leden notulen., ---
  - Leden circulaires., ---
  - Leden correspondentie algemeen., ---
  - Plaatselijke voorzitters en sekretarissen., ---
  - R.V. "Vuurbaak"., ---
  - R.V. "Vlaardingen"., ---
  - R.V. "Scheveningen"., ---
  - Controleurs., ---
  - R.V. "IJmuiden"., ---
  - Financiële aangelegenheden (o.a. contributie R.V.)., ---
  - Jaarverslag., ---
  - Onrechtmatig verbreking dienstverband., ---
  - Sekretariaatsbericht., ---
  - Dieppe., ---
  - Correspondentie, agenda's bestuur coöp., ---
  - Notulen., ---
  - Overz. notities, statuten bestuur coöp., ---
  - Correspondentie nieuwe leden., ---
  - Correspondentie leden algemeen., ---
  - Notulen notities stand fonds e.d., ---
  - Circulaires aan leden, ledenvergaderingen., ---
  - Accountantsrapport, coöp correspondentie acc., ---
  - Correspondentie coöp algemeen., ---
- Inhoud doos nummer 230., 1966; 230
  - Bedrijfspensioenfonds., ---
  - Commissie instelling verbetering kwaliteit verse haring., ---
  - Bekeerscommissie opvangfonds makreel., ---
  - Juridische kwesties / Mr. Schadee., ---
  - Voedingscommissie en wormen., ---
  - Looncommissie en loonraad., ---
  - Correspondentie., ---
  - Notities regeling C.A.O.'s., ---
  - C.A.O. vriestrawlers., ---
  - Correspondentie kontrakten Rusland., ---
  - Diverse correspondentie USSR-inst., ---
  - A.Z.V.Z., ---
  - Uitnodigingen agenda's H.V.O. - Zee Risico., ---
  - Notulen notities H.V.O. - Zee Risico., ---
  - Jaarverslag accountants rapporten statuten., ---
  - Correspondentie alg. en daglooncommissie., ---
  - Coördinatie commissie. en W.A. correspondentie., ---
- Inhoud doos nummer 231., 1966; 231
  - Verg. algemeen bestuur. (pleno)., ---
  - Verg. dagelijks bestuur., ---
  - Uitnodigingen en agenda's groepsbestuur., ---
  - Notulen groepsbestuur Habivi., ---
  - Diverse mededelingen aan het groepsbestuur Habivi., ---
  - Ledenvergadering (alg.) Habivi., ---
  - Correspondentie algemeen (diverse mededelingen)., ---
  - Periodieke overzichten., ---
  - Jaarverslag en accountants rapporten., ---
  - Orgaan van overleg., ---
  - Sociale verzekerings raad., ---
  - Federatie van bedrijfsverenigingen., ---
  - G.A.K., ---
  - Diverse op sociaal gebied., ---
- Inhoud doos nummer 232., 1966; 232
  - P.V.V. correspondentie., ---
  - P.V.V. verordeningen en regelingen haringteelt., ---
  - P.V.V. notities, jaarverslag., ---
  - P.V.V. officiële stukken verg., ---
  - Ministerie van oorlog (dienstplicht)., ---
  - Ministerie van Financiën., ---
  - Ministerie van Economische zaken., ---
  - Ministerie van Landbouw, visserij en voedselvoorziening., ---
  - Overige ministeries., ---
  - Nederlandse Bond van Haringhandelaren., ---
  - Inspektie van de Visserijen., ---
  - Scheepvaart inspectie., ---
- Inhoud doos nummer 233., 1966; 233
  - Correspondentie Visserijschap., ---
  - Officiële stukken verg., ---
  - Dagelijks bestuur., ---
  - Verordeningen, jaarverslag en dergelijken., ---
  - Werkgroep mosselaangelegenheden., ---
  - Werkgroep bemanningsvraagstuk., ---
- Inhoud doos nummer 234., 1966; 234
  - C.S.W.V. secr. berichten (int. Bull)., ---
  - C.S.W.V. correspondentie., ---
  - C.S.W.V. bestuurs vergaderingen AB., ---
  - C.S.W.V. contactvergaderingen., ---
  - C.S.W.V. regionale en ledenvergaderingen., ---
  - C.S.W.V. diverse vergaderingen dagelijks bestuur., ---
  - C.S.W.V. Stichting van de Arbeid., ---
  - C.S.W.V. diverse onderwerpen 1e kwartaal., ---
  - C.S.W.V. diverse onderwerpen 2e kwartaal., ---
  - C.S.W.V. diverse onderwerpen 3e kwartaal., ---
  - C.S.W.V. diverse onderwerpen 4e kwartaal., ---
  - Loonpolitieke informatie., ---
- Inhoud doos nummer 235., 1966; 235
  - Dienst Nederlandse Haringcontrôle., ---
  - Hospitaalkerkschip "De Hoop"., ---
  - Produktschap Zuivel., ---
  - L.E.I., ---
  - S.N.V., ---
  - Correspondentie diverse binnenland., ---
  - Correspondentie diverse buitenland., ---
  - Privé correspondentie Hr. Kranenburg., ---
- Inhoud doos nummer 236., 1967; 236
  - HB. uitnodigingen, agenda's en bijlagen., ---
  - HB. notulen., ---
  - HB. correspondentie, commissie onderzoek., ---
  - HB. notities huish. regl. arbitr. regl. statuten., ---
  - Leden, uitnodigingen, agenda's., ---
  - Leden, notulen., ---
  - Leden, circulaires., ---
  - Leden, correspondentie algemeen., ---
  - R.V. "Vuurbaak"., ---
  - R.V. "Scheveningen"., ---
  - Controleurs., ---
  - R.V. "IJmuiden"., ---
  - Correspondentie en agenda's, Coöp bestuur., ---
  - Notulen, Coöp bestuur., ---
  - Overzichten notulen statuten Coöp., ---
  - Leden Coöp, notulen, notities, stadsfonds e.d., ---
  - Leden Coöp, circulaires aan leden, ledenvergaderingen., ---
- Inhoud doos nummer 237., 1967; 237
  - Financiële aangelegenheden (o.a. contributie R.V.)., ---
  - Sekretariaat berichten., ---
  - Dieppe., ---
  - Leden Coöp., correspondentie nieuwe leden., ---
  - Leden Coöp., correspondentie leden algemeen., ---
  - Leden Coöp., accountants rapporten, correspondentie., ---
  - Correspondentie Coöp., algemeen., ---
  - Propaganda commissie., ---
  - Bedrijfspensioenfonds., ---
  - Commissie research (ook mechanisatie en res. T.N.O.)., ---
  - Beheerscommissie opvangfonds makreel., ---
  - Juridische kwesties / Mr Schadee., ---
  - Voedingscommissie en "wormen"., ---
  - Correspondentie looncommissie en loonraad., ---
  - Correspondentie werkn. org. + Coll. v. Rijksbem., stichting van de Arbeid en diversen., ---
  - Notulen looncommissie en loonraad., ---
  - Notities reg. C.A.O.'s., ---
  - Loongeschillen leden-bonden., ---
  - Correspondentie notulen e.d. kuipers / haringpakkers., ---
  - Diverse correspondentie USSR-instituut., ---
  - A.Z.V.Z., ---
  - Ver. Sociaal fonds., ---
- Inhoud doos nummer 238., 1967; 238
  - Correspondentie algemeen en dag. looncommissie en overeenkomst van aansluiting H.V.O. Zee Risico., ---
  - Vergadering algemeen bestuur (pleno)., ---
  - Vergadering dagelijks bestuur., ---
  - Uitnodigingen agenda's groepsbestuur Habivi., ---
  - Notulen groepsbestuur Habivi., ---
  - Diverse mededelingen groepsbestuur Habivi., ---
  - Algemeen Habivi ledenvergadering (alg.)., ---
- Inhoud doos nummer 239., 1967; 239
  - Correspondentie algemeen diverse mededelingen Habivi., ---
  - Periodieke overzichten Habivi., ---
  - Jaarverslag en accountants rapport Habivi., ---
  - Sociale verzekeringsraad., ---
  - Federatie van bedrijfsverenigingen., ---
- Inhoud doos nummer 240., 1967; 240
  - G.A.K., ---
  - Diversen op sociaal gebied., ---
  - Algemeen sociaal, raad van nederlands werkg. verbond., ---
- Correspondentie P.V.V., 1967; 241
  - Verordeningen en regelingen haringteelt P.V.V., ---
  - Notities jaarverslag P.V.V., ---
  - Correspondentie en produkt. centr. visserijschap., ---
  - Officiële stukken vergaderingen., ---
  - Dagelijks bestuur visserijschap., ---
  - Verordeningen jaarverslag e.d. visserijschap., ---
  - Werkgroep bemanningsvraagstuk., ---
  - Ministerie van Oorlog., ---
  - Ministerie van Economische Zaken., ---
  - Ministerie van Landbouw., ---
  - Overige Ministeries., ---
  - Direktie Visserijen., ---
  - Nederlandse bond van haringhandelaren., ---
  - Scheepvaart Inspektie., ---
- Officiële stukken vergaderingen P.V.V., 1967; 242
- Sekr. berichten en informatie bull. C.S.W.V., 243
  - Correspondentie C.S.W.V., ---
  - Bestuur vergadering AB. C.S.W.V., ---
  - Kontaktvergadering C.S.W.V., ---
  - Regionale en ledenvergaderingen C.S.W.V., ---
  - Diverse vergaderingen en dagelijks bestuur C.S.W.V., ---
  - Stichting van de arbeid en coll. van rijksbemiddelaars., ---
  - S.E.R., ---
  - Dienst der nederlandse haringcontrôle., ---
  - Belastingen., ---
  - Hospitaalkerkschip "De Hoop" (Hydrografie)., ---
  - Produktschap zuivel., ---
  - L.E.I., ---
  - Stichting Visserij., ---
  - Diverse correspondentie binnenland 1e halfjaar., ---
- Inhoud doos nummer 244., 1967; 244
  - Diverse onderwerpen C.S.W.V. 1e kwartaal., ---
  - Diverse onderwerpen C.S.W.V. 2e kwartaal., ---
  - Diverse onderwerpen C.S.W.V. 3e kwartaal., ---
  - Diverse onderwerpen C.S.W.V. 4e kwartaal., ---
  - Loonpolitieke informatie., ---
- Inhoud doos nummer 245., 1967; 245
  - Diverse correspondentie binnenland 2e halfjaar., ---
  - Diverse correspondentie buitenland., ---
  - Privé correspondentie Hr. Kranenburg., ---
  - Vaste visserij commissie 2e kamer., ---
  - Uitnodigingen en agenda's en builagen HB. 1968, ---
  - Notulen hoofd bestuur., ---
  - Correspondentie en commissie "onderzoek". HB., ---
  - Notities, huishoudelijk regl., arbeid regl., statuten, financiële rapporten., ---
  - Leden, uitnodigingen, agenda's., ---
  - Leden, notulen., ---
  - Leden, circulaires., ---
  - Leden, correspondentie algemeen., ---
- Inhoud doos nummer 246., 1968; 246
  - Plaatselijke voorzitters en sekre., lidmaatschappen., ---
  - R.V. "Vuurbaak"., ---
  - R.V. "Vlaardingen"., ---
  - R.V. "Scheveningen"., ---
  - Controleurs., ---
  - R.V. "IJmuiden"., ---
  - Financiële aangelegenheden o.a. contributie R.V., ---
  - Correspondentie en agenda's bestuur coöp., ---
  - Correspondentie leden algemeen., ---
  - Circulaires aan leden en ledenvergaderingen., ---
  - Accountants rapporten en corr. acc. en diversen., ---
  - Correspondentie algemeen inzake coöp., ---
  - Bedrijfspensioenfonds., ---
  - Beheerscommissie opvangfonds makreel., ---
  - Juridische kwesties / Schadee., ---
  - Correspondentie looncommissie en loonraad., ---
  - Correspondentie werknemers organisatie en college van rijksbemiddelaars, Stichting van de Arbeid en diversen., ---
  - Notulen., ---
  - Correspondentie algemeen loongeschillen leden-bonden., ---
  - Correspondentie, notulen e.d. comm. kuipers/haringp., ---
  - Diverse correspondentie USSR-inst., ---
- Inhoud doos nummer 247., 1968; 247
  - A.Z.V.Z., ---
  - Ver. Sociaal fonds H.V.O. Zee Risico., ---
  - Uitnodigingen en agenda's H.V.O. Zee Risico., ---
  - Notulen, notities H.V.O. Zee Risico., ---
  - Correspondentie algemeen en daglooncommissie en overeenkomst van aansluiting, H.V.O. Zee Risico., ---
  - Habivi verg. algemeen bestuur (pleno)., ---
  - Habivi verg. dagelijks bestuur., ---
  - Groepsbestuur, uitnodigingen en agenda's., ---
  - Groepsbestuur, notulen., ---
  - Groepsbestuur, diverse mededelingen., ---
  - Algemeen Habivi ledenvergadering algemeen., ---
  - Correspondentie algemeen en diverse mededelingen., ---
  - Periodieke overzichten., ---
  - Jaarverslag en accountants rapporten., ---
  - Orgaan van overleg., ---
  - Federatie van bedijfsverenigingen., ---
- Inhoud doos nummer 248., 1968; 248
  - G.A.K., ---
  - Diversen op sociaal gebied., ---
  - Raad van Nederlands werkgevers verbond., ---
  - P.V.V., correspondentie., ---
  - P.V.V., verordeningen en regelingen haringteelt., ---
  - P.V.V., notities en jaarverslag., ---
  - P.V.V., officiële stukken vergaderingen., ---
- G.M.D., 1968; 249
- Inhoud doos nummer 250., 1968; 250
  - G.M.D., ---
  - Officiële stukken vergaderingen en visserijwet 1e halfj., ---
  - Officiële stukken vergaderingen en visserijw. 4e kwart., ---
- Inhoud doos nummer 251., 1968; 251
  - P.V.V., correspondentie en produkt cenrum., ---
  - P.V.V., officiële stukken verg., visserijw. 4e kwartaal., ---
  - P.V.V., dagelijksbestuur., ---
  - P.V.V., verordeningen, jaarverslage e.d., ---
  - P.V.V., werkgroep bemanningsvraagstuk., ---
  - Ministerie van Oorlog (dienstplicht)., ---
  - Ministerie van Economische zaken., ---
  - Ministerie van Landbouw., ---
  - Overige Ministeries., ---
  - Direktie Visserijen., ---
  - Nederlandse bond van haringhandelaren., ---
- Inhoud doos nummer 252., 1968; 252
  - C.S.W.V. sekr. berichten en informatie bull., ---
  - C.S.W.V. correspondentie., ---
  - C.S.W.V. bestuursvergaderingen algemeen bestuur., ---
- Inhoud doos nummer 253., 1968; 253
  - C.S.W.V. bestuursvergaderingen algemeen bestuur., ---
  - C.S.W.V. kontaktvergadering., ---
  - C.S.W.V. regionale en ledenvergaderingen., ---
  - C.S.W.V. diverse vergaderingen dagelijks bestuur., ---
  - C.S.W.V. Stichting van de Arbeid en college van rijksbemiddelaars., ---
  - C.S.W.V. diverse onderwerpen 1e kwartaal., ---
- Inhoud doos nummer 254., 1968; 254
  - C.S.W.V. diverse onderwerpen 2e kwartaal., ---
  - C.S.W.V. diverse onderwerpen 3e kwartaal., ---
  - C.S.W.V. diverse onderwerpen 4e kwartaal., ---
- Inhoud doos nummer 255., 1968; 255
  - Loonpolitieke informatie., ---
  - S.E.R., ---
  - Dienst van de Nederlandse Haringcontrôle., ---
  - Produktschap Zuivel., ---
  - L.E.I., ---
  - S.N.V., ---
  - Correspondentie diverse binnenland., ---
  - Correspondentie diverse buitenland., ---
  - Privé correspondentie Hr. Kranenburg., ---
  - Museum Nederlandse visserij., ---
- Inhoud doos nummer 256., 1969; 256
  - Bestuur, agenda's en uitnodigingen., ---
  - Bestuur, notulen., ---
  - Bestuur, circulaires., ---
  - Bestuur, correspondentie sekr. / best., ---
  - DB. stichting., ---
  - COVIJ., ---
  - Hoofdafdeling., ---
  - Nederlandse vissersbond., ---
  - Zevibel., ---
  - IJsselmeervissers., ---
  - Correspondentie algemeen., ---
  - Vereniging van schippers-eigenaren., ---
  - Vereniging IJmuiden., ---
- Inhoud doos nummer 257., 1969; 257
  - Uitnodigingen en agenda's met bijl. HB., ---
  - Notulen HB., ---
  - Correspondentiecommissie "Onderzoek", HB., ---
  - Notities, huish. regl. arb. regl. statuten, fin. rapp., ---
  - Leden, uitnodigingen en agenda's., ---
  - Leden, notulen., ---
  - Leden, circulaires., ---
  - Leden, correspondentie algemeen., ---
  - R.V. "Vuurbaak"., ---
  - R.V. "Scheveningen"., ---
  - Controleurs., ---
  - R.V. "IJmuiden"., ---
  - Financiële aangelegenheden., ---
  - Coöp., ink. ver. v. h.h., corr. en agenda's bestuur., ---
  - Coöp., notulen bestuur., ---
  - Coöp., correspondentie leden algemeen., ---
  - Coöp., notulen leden., ---
  - Coöp., circulaires leden en ledenvergaderingen., ---
  - Coöp., accountants rapport., ---
  - Coöp., correspondentie algemeen inzake coöp., ---
- Inhoud doos nummer 258., 1969; 258
  - Bedrijfspensionfonds commissie., ---
  - Voedingscommissie en "wormen"., ---
  - Looncommissie en loonraadcommissie, correspondentie., ---
  - Correspondentie werknemersorganisatie en college van Rijksbemiddelaars, Stichting van de Arbeid en diversen., ---
  - Notulen., ---
  - Notities regeling C.A.O.'s., ---
  - Correspondentie notities e.d., ---
  - Diverse correspondentie USSR-instituut., ---
  - A.Z.V.Z., ---
  - Ver. soc. fonds., ---
  - H.V.O. uitnodigingen en agenda's., ---
  - Jaarverslag en accountants rapport., ---
  - Correspondentie algemeen en daglooncommissie en overeenkomst van aansluiting., ---
- Inhoud doos nummer 259., 1969; 259
  - Vergaderingen algemeen bestuur (pleno)., ---
  - Vergaderingen dagelijks bestuur., ---
  - Uitnodigingen en agenda's., ---
  - Notulen., ---
  - Diverse mededelingen., ---
  - Leden, vergadering Habivi., ---
  - Correspondentie algemeen diverse mededelingen., ---
  - Periodieke overzichten., ---
  - Jaarverslag en accountants rapporten., ---
  - Werkgroep arbeidsbemiddelingen., ---
  - Soc. Verzekerings raad., ---
- Inhoud doos nummer 260., 1969; 260
  - Federatie van bedrijfsverenigingen., ---
  - G.A.K., ---
  - Diversen op sociaal gebied., ---
- G.M.D., april - 24 juli. 1969; 261
- Inhoud doos nummer 262., 1969; 262
  - G.M.D. tot en met december 1969., ---
  - Correspondentie P.V.V., ---
  - Verordeningen, regelingen haringteelt., ---
  - Officiële stukken vergaderingen P.V.V. 1e kwartaal., ---
- Inhoud doos nummer 263., 1969; 263
  - G.M.D. jan - 8 april 1969. 1969, ---
  - Officiële stukken vergaderingen P.V.V. rest 1969. 1969, ---
- Inhoud doos nummer 264., 1969; 264
  - Correspondentie produkt centrum visserijschap., ---
  - Officiële stukken., ---
  - Dagelijks bestuur., ---
  - Verordeningen jaarverslagen e.d., ---
  - Werkgroep bemanningsvraagstuk (koekebakker)., ---
  - Ministerie van Oorlog (dienstplicht)., ---
  - Ministerie van Landbouw., ---
  - Overige Ministeries., ---
  - Direktie visserijen., ---
  - Nederlandse bond van haringhandelaren., ---
  - Scheepvaartinspektie., ---
  - C.S.W.V. sekr. berichten en informatie bull., ---
  - C.S.W.V. correspondentie., ---
- Inhoud doos nummer 265., 1969; 265
  - Bestuurvergaderingen algemeen bestuur okt - dec., ---
  - L.E.I. 1e halfjaar., ---
  - Diverse correspondentie algemeen buitenland., ---
  - Privé correspondentie Hr. Kranenburg., ---
  - Vaste visserijcommissie tweede kamer., ---
- Bestuursvergaderingen algemeen bestuur jan - 22 sept., 266
- Inhoud doos nummer 267., 1969; 267
  - Kontaktvergaderingen., ---
  - Diverse verg. DB., ---
  - Stichting van de Arbeid., ---
  - Diverse onderwerpen 1e kwartaal., ---
  - Diverse onderwerpen 2e kwartaal., ---
  - Diverse onderwerpen 3e kwartaal., ---
  - Diverse onderwerpen 4e kwartaal., ---
  - Loonpolitieke informatie., ---
- Inhoud doos nummer 268., 1969; 268
  - L.E.I. 2e halfjaar., ---
  - S.N.V., ---
  - Diverse correspondentie algemeen., ---
  - Museum nederlandse zeevisserij., ---
  - Zeeuwse genootschap der wetenschappen., ---
  - Notities besprekingen Ministerie landbouw en visserij., ---
- Inhoud doos nummer 269., 1970; 269
  - Uitnodigingen, agenda's en bijlagen., ---
  - Notulen., ---
  - Correspondentie commissie "onderzoek"., ---
  - Notities, huish, reg. en fin. rapp. arb. regl, statuten., ---
  - Uitnodigingen en agenda's., ---
  - Notulen., ---
  - Circulaires., ---
  - Correspondentie algemeen., ---
  - Enquêtes., ---
  - R.V. "Vuurbaak"., ---
  - R.V. "Vlaardingen"., ---
  - R.V. "Scheveningen"., ---